# 投资性主体豁免的规定

提问人：李 Q 时间：2019-09-05 09:30:47
请教各位老师及同行：
如果一个公司下设一个合伙企业，主要是并购基金，主要是寻找合适的标的进行并购，并进入相关产业，比如新能源、医疗等，如果说是为了进入某一个产业，而非资本增值，这样是否不符合投资性主体的定义，所以应该纳入所投资的公司应该纳入合并报表呢。

回答人：chenyiwei
是，因为此类主体的设立目的不是单纯地获取股息、利息、资本增值等财务收益，并且投资标的的公允价值变动也不是其唯一的管理和考核标准，故不认定为投资性主体。其对被投资企业如有控制权的，应将被投资企业纳入其合并报表。